臺灣新北地方法院板橋簡易庭簡易民事判決
111年度板簡字第1405號
原      告  江明駿  
訴訟代理人  江偉群  
被      告  簡偉玲  

上列當事人間請求返還所有物等事件，於民國111年7月27日言詞
辯論終結，本院判決如下：
    主  文
原告之訴及假執行之聲請均駁回。
訴訟費用由原告負擔。
    事實及理由
一、按訴狀送達後，原告不得將原訴變更或追加他訴，但請求之
    基礎事實同一者；擴張或減縮應受判決事項之聲明者，不在
    此限，民事訴訟法第255條第1項第2款、第3款定有明文。查
    本件原告起訴時原聲明：先位聲明：被告應將如附表一所示
    之物返還原告。被告應給付原告新臺幣（下同）44,000元，
    及自起訴狀繕本送達30日後至清償日止，按年息百分之5計
    算之利息。願供擔保，請准宣告假執行。備位聲明：被告應
    給付原告116,362元，及其中72,362元自起訴狀繕本送達翌
    日起至清償日止，按年息百分之5計算之利息。被告應給付
    原告44,000元，及自起訴狀繕本送達翌日起至清償日止，按
    年息百分之5計算之利息。願供擔保，請准宣告假執行。嗣
    於民國111年7月27日言詞辯論程序變更聲明為：被告應給付
    原告116,362元，及自起訴狀繕本送達翌日起至清償日止，
    按年息百分之5計算之利息。願供擔保，請准宣告假執行。
    核其請求之基礎事實屬同一，且不甚礙被告之防禦及訴訟之
    終結，揆諸首揭規定，應予准許。
二、原告主張：
  ㈠兩造前於110年12月31日登記結婚，於兩造婚姻關係存續期間
    即於111年1月15日承租位於新北市○○區○○○街000○0號房屋(
    下稱系爭房屋)，押租金為44,000元由原告所支付，並由被
    告為承租人、原告則為連帶保證人，又系爭房屋內如附表所
    示家具(下稱系爭家具)共計73,362元皆由原告所代墊購買；
    嗣兩造因故於111年2月23日兩願離婚，被告亦於同年月27將
    系爭房屋門禁卡取走，致原告無法進入系爭房屋內取回系爭
    家具，經原告於111年3月25日報案並前往被告工作處所欲與
    之調解皆未果。為此，爰依返還所有物等之法律關係提起訴
    訟，並聲明：被告應給付原告116,362元，及自起訴狀繕本
    送達翌日起至清償日止，按年息百分之5計算之利息。願供
    擔保，請准宣告假執行。
  ㈡對於被告抗辯之陳述：如附表所示之系爭家具皆由原告所出
    資，且原告並未取回任何物品。
三、被告則以：
  ㈠系爭房屋係兩造結婚前一起去找的，系爭家具等用品亦係在
    結婚前一個禮拜去購買的，系爭房屋租賃契約係以伊之名義
    當承租人、原告則為連帶保證人。系爭房屋之押租金及購買
    系爭家具等用品之費用皆為兩造所共同出資，只是係由原告
    去匯款，這不代表皆由原告所支出，因為當時兩造就要結婚
    了，因此不可能是伊向原告借貸來購買的，所以並無收據。
    孰料兩造離婚後，原告如今卻說是原告所購買的，伊還在承
    租系爭房屋，因此押租金根本並未取回。而原告所匯款購買
    之系爭家具有些業經原告取回。
  ㈡原告所主張如附表所示系爭家具，其中：
  ⒈清單編號2、3、4：皆還在系爭房屋內由伊使用。
  ⒉清單編號5：其中方形桌及化妝桌亦在系爭房屋內。另白色造
    型椅、主管桌因原告稱已不需要了，伊便將這兩項物品丟棄
    了。
  ⒊清單編號6：伊不知去向為何。
  ⒋清單編號7：還在系爭房屋內。
  ⒌清單編號8：已由原告取回。
  ⒍清單編號9：還在系爭房屋內由伊使用。
  ⒎清單編號10、11：伊已丟棄，因係原告之物品等語置辯。
　　並聲明：原告之訴駁回。
四、按當事人主張有利於己之事實者，應就其事實有舉證責任，
    民事訴訟法第277條有明文規定；又主張法律關係存在之當
    事人，須就該法律關係發生所須具備之特別要件，負舉證責
    任。民事訴訟如係由原告主張權利者，應先由原告負舉證之
    責，若原告先不能舉證，以證實自己主張之事實為真實，則
    被告就其抗辯事實即令不能舉證，或其所舉證據尚有疵累，
    亦應駁回原告之請求（最高法院17年上字第917號判例要旨
    參照）。本件原告主張之事實，固據提出如附表所示系爭家
    具明細清單、兩造間對話紀錄截圖及系爭房屋房東資訊等件
    影本為證，惟為被告所否認，揆諸前揭說明，自應由原告就
    確實由其所出資購買系爭家具及押租金44,000元等節，負舉
    證責任。經查，由原告所提出購買單據或明細所示，系爭家
    具分別於110年12月23日、同年月30日、同年月31日及111年
    1月2日所購買，經核與被告所辯：系爭家具之購買及承租系
    爭房屋之時點為兩造準備結婚之際等語相符，揆諸常情此於
    夫妻婚姻關係間亦為常見，又原告主張被告應返還押租金44
    ,000元云云，縱然系爭房屋押租金44,000元確為原告所支出
    ，惟查，系爭房屋之承租人為被告，且系爭房屋租約尚未屆
    期，自未生押租金返還之效果。是原告既未能舉證證明其本
    件主張之事實，依前揭舉證責任之說明，即應為不利於原告
    之認定，是原告之主張，即無可採。
五、從而，原告依返還所有物等之法律關係，請求被告應給付原
    告116,362元，及自起訴狀繕本送達翌日起至清償日止，按
    年息百分之5計算之利息。為無理由，應予駁回。原告之訴
    既經駁回，其假執行之聲請已失所附麗，應併予駁回。
六、本件事證已臻明確，兩造其餘主張、攻擊防禦方法及所提之
    證據，均核與本案判決所認結果不生影響，爰無庸一一再加
    論述，附此敘明。
七、結論：原告之訴為無理由，依民事訴訟法第78條，判決如主
    文。
中　　華　　民　　國　　111 　年　　8 　　月　　17　　日
                      臺灣新北地方法院板橋簡易庭
                            法  官  呂安樂
以上為正本係照原本作成。
如不服本判決，應於送達後20日內，向本院提出上訴狀並表明上
訴理由，如於本判決宣示後送達前提起上訴者，應於判決送達後
20日內補提上訴理由書（須附繕本）。
中　　華　　民　　國　　111 　年　　8 　　月　　17　　日
                            書記官  魏賜琪
附表：
編號 項目 金額(新臺幣) 1 藝樹人工作室 (原告獨資)所購買之冰箱 15,000元 2 環亞家具床組一式 (乳膠彈簧床、床頭箱、床底箱) 30,000元 3 JGNet 宅急網社區服務 (wifi分享器2,000元、轉接設備1,000元) 3,000元 4 北二高家具 (方形桌3,500元、白色造型椅*4Pcs，1,000元、主管桌2,500元、化妝桌3,000元) 10,000元 5 (蝦皮購賣)ZEBRA斑馬牌不鏽鋼水壺 790元 6 (蝦皮購買)花瓣椅 1,500元 7 (蝦皮購買)小米掃拖地機器人 7,495元 8 (蝦皮購買)木紋牛角椅*4Pcs 2,000元 9 (蝦皮購買)鐵力士架衣櫥烤漆黑91*46*180cm 929元 10 (蝦皮購買)鐵力士架衣櫥烤漆黑122*46*210cm  1,648元 總計  72,362元